# 处置以前期购买的子公司

提问人：youaidi 时间：2019-08-15 00:19:26
请教陈老师：
甲公司于 2016 年 1 月 1 日通过非同一控制下企业合并取得乙公司 80%股权，支付对价为 1200 万元，购买日乙公司净资产账面价值为 900 万元，其固定资产评估增值 100 万元，所得税率 25%，假设固定资产剩余使用期间为 5 年，净残值为 0 。现在于 2018 年 6 月 30 日甲公司将对乙公司所持有的所有股权出售，收到对价为 1500 万。
16-17 年乙公司个别报表的净利润是 90 万元，调整后的净利润是 60 万元18 年 1-6 月乙公司个别报表的净利润是 52.5万元，调整后的净利润是45 万元
合并商誉 =1200-（900+100*75%）*80%=420 2016 年调整后的净利润 =30-20*0.75=15
2017 年调整后的净利润 =60-20*0.75=45
2018 年1-6 月调整后的净利润 =52.5-10*0.75=45处置时点甲公司个别报表确认投资收益 =1500-1200=300（这 300 的投资包括乙公司 16-17 年的 600.8=48 的净利和 18 年半年的 450.8=36 的净利，以及剩余的处置收益 300-48-36=216）
在编制处置后时点的合并报表有几个问题向老师请教：
1 、 上述计算式子及结果是否正确？
2 、 固定资产评估增值，合并调整分录确认了资本公积，这个资本公在处置乙公司的时候是否有影响？
3 、 处置后，乙公司的利润表还需并进来，仍然需要因评估增值的固定资产调整相关折旧费用及所得税费用，以保证是上述调整后的净利润？
4 、 在做处置后时点的合并分录的时候，始终不能将利润表，希望陈老师能指点一下
5 、 最后，如果甲公司仅有乙公司一家子公司，处置后的甲利润表还需要包括乙公司的 18 年 1-6月的利润表？少数股东损益还需要列示？

回答人：chenyiwei
1 、上述计算式子及结果基本合理。
2 、合并报表层面不会体现被收购方固定资产评估增值形成资本公积。处置时自然也不存在资本公积转出问题。
3 、是。
4 、处置子公司当年度的合并报表处理比较特殊，本版面上对此有多次讨论，请自行搜索。
5 、仍需包含乙公司的 18 年 1-6月的利润表，并将 B公司 2018 年 1 ～6 月调整后损益的 20% 列作少数股东损益。